【裁判字號】    95,上訴,996
【裁判日期】    950929
【裁判案由】    違反槍砲彈藥刀械管制條例
【裁判全文】
臺灣高等法院臺南分院刑事判決         95年度上訴字第996號
上  訴  人
即  被  告  甲○○
選任辯護人  林國明  律師
上列上訴人即被告因違反槍砲彈藥刀械管制條例案件，不服臺灣
嘉義地方法院95年度訴字第291號中華民國95年7月31日第一審判
決（起訴案號：臺灣嘉義地方法院檢察署95年度偵字第2214號）
，提起上訴，本院判決如下：
    主  文
原判決關於寄藏改造手槍及定應執行刑部分撤銷。
甲○○未經許可，寄藏可發射子彈具有殺傷力之改造手槍，處有
期徒刑參年，併科罰金新臺幣壹萬元，罰金如易服勞役，以新臺
幣貳仟元折算壹日；扣案之仿BERETTA改造手槍壹支沒收。
    事  實
一、甲○○明知槍砲彈藥刀械管制條例管制之物品，非經中央主
    管機關許可不得持有，竟未經許可，基於寄藏可發射子彈具
    有殺傷力之改造手槍之犯意，於民國（下同）93年4月間某
    日，在其位於嘉義市○區○○里○鄰○○街81巷27號住處，
    受友人王明俊（已死亡，另經臺灣嘉義地方法院檢察署檢察
    官為不起訴處分）委託，代為保管仿BERETTA廠92FS型半自
    動手槍製造之槍枝換裝土造金屬槍管而成之改造手槍1枝（
    槍枝管制編號0000000000），並藏放在該址，自斯時起寄藏
    上開改造手槍。嗣於95 年3月15日下午5時許，為警持搜索
    票在上開處所執行搜索，扣得前揭仿BERETTA改造手槍1枝、
    改造土造子彈43顆及底火帽39顆（有關子彈部分業經判刑確
    定在案）而查獲。
二、案經嘉義市警察局報請臺灣嘉義地方法院檢察署檢察官偵查
    起訴。
    理  由
一、上揭事實，業據上訴人即被告甲○○（下稱被告）於原審及
    本院審理時均坦承不諱（見原審卷第38頁、本院95年9月20
    日審判筆錄第2、5頁），並有原審95年度聲搜字第295號搜
    索票、嘉義市警察局搜索扣押筆錄、扣押物品目錄表、扣押
    物品收據、照片6幀在卷足稽，復有仿BERETTA改造手槍壹支
    、土造子彈肆拾參顆、底火帽參拾玖顆扣案可佐（見警卷第
    14~15頁，子彈部分已判刑確定），均足徵被告上開自白確
    與事實相符，堪以採信。而上開扣案被告所寄藏之改造手槍
    一支（槍枝管制編號第0000000000號），經送內政部警政署
    刑事警察局鑑定，其結果認：「送鑑改造手槍一枝（不含彈
    匣，槍枝管制編號0000000000號），認係由仿BERETTA廠半
    自動手槍製造之槍枝換裝土造金屬槍管而成之改造手槍，機
    械性能良好，可擊發適用之子彈，認具殺傷力等情，有內政
    部警政署刑事警察局95年3月30日刑鑑字第0950039824號槍
    彈鑑定書乙份附卷可稽（見偵卷第2214 號卷第23~24頁），
    是上開扣案改造手槍具有殺傷力無疑。故本件事證已臻明確
    ，被告上揭犯行洵堪認定，應依法論科。
二、按未經許可持有槍砲、彈藥、刀械等罪，其持有之繼續，為
    行為之繼續，並非狀態之繼續，故一經持有，其犯罪即告成
    立，但其完結，須繼續至持有行為終了時為止，其間法律縱
    有變更，因其行為繼續實施至新法施行以後，即應適用新法
    ，尚無行為後法律變更可言（最高法院88年度臺上字第2968
    號判決參照）。查槍砲彈藥刀械管制條例第11條，業於94年
    1月26日修正公布，於同年1月28日生效，被告未經許可，持
    有可發射子彈具有殺傷力之改造手槍之行為，雖於修正前係
    犯槍砲彈藥刀械管制條例第11條第4項之未經許可，持有可
    發射子彈具有殺傷力之改造手槍罪；於修正後則係犯同條例
    第8條第4項之未經許可，持有可發射子彈具有殺傷力之改造
    手槍罪。其法定刑由1年以上7年以下有期徒刑，併科新臺幣
    7 百萬元以下罰金，修正為3年以上10年以下有期徒刑，併
    科新臺幣7百萬以下罰金。故被告所犯未經許可，持有可發
    射子彈具有殺傷力之改造手槍罪之「持有行為」，因性質上
    係屬犯罪行為之繼續，而非犯罪狀態之繼續，應直接適用修
    正公布後之槍砲彈藥刀械管制條例第8條第4項之規定予以論
    處，尚無新舊法比較之問題，合先敘明。被告請求依舊法即
    同條例修正前之第11條第4項論處罪刑，尚有未合，無從憑
    採。
三、核被告上開所為，係犯槍砲彈藥刀械管制條例第8條第4項未
    經許可，寄藏可發射子彈具有殺傷力之改造手槍罪。又被告
    持有上開手槍為受寄藏之當然結果，不另論以未經許可，持
    有改造手槍罪。又按行為後法律有變更者，適用行為時之法
    律。但行為後之法律有利於行為人者，適用最有利於行為人
    之法律，刑法第2條第1項定有明文。被告行為後，刑法有關
    易服勞役之規定，業於94年1月7日修正公布，並於95年7月1
    日施行；被告於行為時，刑法第42條第2項前段規定：「易
    服勞役以1元以上3元以下折算一日。」，又易服勞役折算標
    準，業據修正前罰金罰鍰提高標準條例第2條前段規定，就
    其原定數額提高為100倍折算1日，則本件被告行為時之易服
    勞役折算標準，應以銀元300元折算1日，即新台幣900元折
    算1日。惟95年7月1日修正公布施行之刑法第42條第3項前段
    規定：「易服勞役以新台幣1仟元、2仟元或3仟元折算一日
    。」比較修正前後之易服勞役折算標準，則以修正後之規定
    ，較有利於被告，自應依刑法第2條第1項後段規定，適用修
    正後之刑法第42條第3項前段規定，定其折算標準。（被告
    所犯未經許可寄藏可發射子彈具有殺傷力之改造手槍罪，與
    未經許可製造子彈罪間，犯意各別，罪名互異，應予分論併
    罰）。
四、原審就寄藏改造手槍部分以被告事證已臻明確，因予論罪科
    刑，固非無見，惟查被告經原判決諭知併科罰金部分，應以
    修正後之上揭新刑法第42條第3項前段之規定有利於被告，
    已如上述，原判決未予釐清，尚有未洽；被告於本院請求依
    修正前槍砲彈藥刀械管制條例第11條第4項論處罪刑，指摘
    原判決此部分量刑過重不當云云，雖不足採，惟原判決既有
    可議，自應由本院將原判決有關寄藏改造手槍及定應執行刑
    部分撤銷改判。爰審酌被告之犯罪動機，對社會治安之潛在
    危險，持有槍枝之期間，暨犯罪後坦承犯行之態度良好，並
    知悔悟等一切情狀，從輕量處有期徒刑三年，併科罰金新台
    幣一萬元，並就併科罰金部分諭知易服勞役之折算標準，以
    資懲儆。扣案仿BERETTA改造手槍壹支，係違禁物，應依刑
    法第38條第1項第1款之規定併予宣告沒收。又被告並無前科
    ，請求依刑法第59條，酌減輕其刑云云，惟查被告不僅涉有
    寄藏本件手槍罪，亦另涉有製造（多顆）子彈罪刑，潛在影
    響治安非輕，所涉犯行層次非低，雖無前科，且犯後坦承犯
    行，其犯仍非堪以憫恕，自不能適用刑法第59條規定予以減
    刑，合併說明。
據上論斷，應依刑事訴訟法第369條第1項前段、第364條、第299
條第1項前段，槍砲彈藥刀械管制條例第8條第4項，刑法第2條第
1項後段、第11條前段、刑法第42條第3項、第38條第1項第1款，
判決如主文。
本案經檢察官曾銘芳到庭執行職務。
中    華    民    國    95    年    9     月    29    日
                  刑事第二庭   審判長  法  官   葉居正
                                       法  官   吳森豐
                                       法  官   莊俊華
以上正本證明與原本無異。
如不服本判決，應於收受本判決後十日內向本院提出上訴書狀。
其未敘述上訴理由者並得於提起上訴後十日內向本院補提理由書
狀（均須按他造當事人之人數附繕本）「切勿逕送上級法院」。
                                      書記官    尤乃玉
中    華    民    國    95    年    10    月    2     日
附錄本案論罪科刑法條全文：
槍砲彈藥刀械管制條例第8條第4項
未經許可，持有、寄藏或意圖販賣而陳列第1項所列槍枝者，處3
年以上10年以下有期徒刑，併科新臺幣700萬元以下罰金。


司法院資訊處製作；財團法人民間司法改革基金會備份。
